【裁判字號】    92,易緝,175
【裁判日期】    920715
【裁判案由】    竊盜
【裁判全文】
臺灣臺中地方法院刑事判決                        九十二年度易緝字第一七五號
    公  訴  人  臺灣臺中地方法院檢察署檢察官
    被      告  乙○○
右列被告因竊盜案件，經檢察官提起公訴（八十六年度偵字第二一三五七號），本院
判決如左：
    主  文
乙○○共同攜帶兇器毀越安全設備竊盜，處有期徒刑拾月；扣案如附表內容所示之物
品，均沒收。
    事  實
一、乙○○前於民國八十年間曾因違反懲治盜匪條例罪，經臺灣高雄地方法院以八十
    年度訴字第二五五六號判處有期徒刑二十年，經上訴臺灣高等法院高雄分院以八
    十一年度上訴字第九一二號撤銷原判決改判有期徒刑二十年，褫奪公權五年，並
    應於刑之執行完畢或赦免後強制工作三年，再經上訴最高法院以八十二年度臺上
    字第二九六六號撤銷原判決，發回更審，再經臺灣高等法院高雄分院以八十二年
    度上重更一字第六號判處有期徒刑十四年七月，褫奪公權五年確定（盜匪部分十
    四年，竊盜一年六月），八十三年三月二十一日送監執行，八十六年四月十二日
    假釋出獄，期間付保護管束（指揮書執行完畢日期為九十五年三月二十一日，未
    構成累犯。），猶未知悔改；復與鄭旭峰（另由本院以八十六年度易字第六六四
    六號判處有期徒刑一年，經臺灣高等法院臺中分院以八十七年度上易字第七０七
    號駁回上訴確定。）基於意圖為自己不法所有之犯意聯絡，於八十六年十月二十
    一日凌晨四時許，帶分屬其二人所有如附表編號四至十一號內容所示客觀上足
    供兇器使用之工具及其餘行竊用具，至臺中市○○○○街六號甲○○用以作為辦
    公室，非供住宅使用且未有人居住之房屋，共同撬開鐵窗，打破玻璃等安全設備
    後，踰越進入房屋（無故侵入建築物部分，未據告訴）搜尋財物，計竊得甲○○
    所有茶壺二只，電話機、電話答錄機各一具（約值新臺幣（以下同）一萬三千元
    ）；至當日上午五時三十分許為警當場查獲，並先後扣得如附表內容所示之物品
    。
二、案經台中縣警察局第五分局報請臺灣臺中地方法院檢察署檢察官偵查起訴。
    理      由
一、訊據被告乙○○對於右揭竊盜事實坦白承認，核與共同被告鄭旭峰於警、偵訊之
    供述及被害人甲○○於警訊之指述情節相符，復有附表內容所示行竊工具扣案及
    被害人甲○○領回失竊物品所出具之贓物領回保管書一紙、本院八十六年度易字
    第六六四六號、臺灣高等法院臺中分院八十七年度上易字第七０七號判決書各一
    份在卷可稽；事證明確，被告犯行，堪以認定。
二、按刑法第三百二十一條第一項第二款所謂安全設備，係指依社會通常觀念足認為
    防盜之設備而言；次按同條項第三款所謂帶兇器竊盜，祇須行竊時帶具有危
    險性之兇器為已足，並不以帶之初有行兇之意圖為必要（最高法院五十五年度
    臺上字第五四七號、六十二年度臺上字第二四八九號判例參照）；次查窗戶係防
    盜之安全設備，而附表編號四至十一號內容所示之工具，客觀上均具有危險性，
    被告乙○○帶兇器，毀壞安全設備並踰越進入行竊，所為係犯刑法第三百二十
    一條第一項第二款、第三款之加重竊盜罪；被告乙○○與另被告鄭旭峰就上開加
    重竊盜犯行，彼此間有犯意聯絡，行為分擔，均為共同正犯。爰審酌被告不思子
    正途自食其力，且前已有違反盜匪、竊盜罪經判處徒刑，甫假釋出獄，即再犯本
    件加重竊盜罪，惡性匪淺，原應從重量刑，惟念其犯後坦白認過，態度良好，一
    再表示悔悟之意及審酌其犯罪之動機、目的、手段、所竊得之財物非鉅，且均已
    由被害人領回等一切情狀，量處如主文所示之刑。扣案如附表內容所示之物，雖
    被告陳稱均係同案被告鄭旭峰所有，然此扣案物品係分屬被告乙○○及同案被告
    鄭旭峰二人所有一節，已據被告乙○○於警、偵訊中供述明確，亦核與同案被告
    鄭旭峰供承情節相符，被告乙○○就此所辯內容尚無足取，而該扣案物品既係供
    犯罪所用之物，且分屬被告乙○○及同案被告鄭旭峰二人所有，爰依刑法第三十
    八條第一項第二款宣告沒收。
三、臺灣臺中地方法院檢察署檢察官移送併辦（九十二年度偵緝字第四００號）意旨
    略以：被告乙○○與同案被告鄭旭峰另於八十七年四月九日上午五時許，攜帶客
    觀上可供為兇器使用之強力彈弓一支、鋼珠一瓶、鐵鎚一支、一字起子一支、活
    動扳手一支、鐵撬一支、及手電筒二支、手套二副等工具，至臺中市○○區○○
    路一段十號一樓處，撬開、破壞被害人丙○○所經營之住商不動產公司後門鐵窗
    之安全設備入內行竊之際，為民眾發現而報警查獲，因認被告另犯有刑法第三百
    二十一條第二項、第一項第二、三款之加重竊盜未遂罪，而移送併辦；惟按犯罪
    事實應依證據認定之，無證據不得推定其犯罪事實，又不能證明被告犯罪者，應
    諭知無罪之判決，刑事訴訟法第一百五十四條、第三百零一條第一項分別定有明
    文；
    經查：(1)：本部分公訴意旨認定被告乙○○與同案被告鄭旭峰犯有前開竊盜犯行
    ，係以同案被告鄭旭峰於警訊及偵查中供述該加重竊盜未遂犯行係與被告乙○○
    共同為之之情為據；而經訊據被告乙○○對於該事實堅決否認，辯稱：並未與同
    案被告鄭旭峰共犯本件加重竊盜未遂案件，同案被告鄭旭峰係為掩護另有其人之
    同夥，始陳稱其參與該竊盜案等語；惟於前開時、地經警當場查獲竊盜案件時，
    僅於現場逮獲同案被告鄭旭峰，被告乙○○並未在場，警訊與偵查認定被告乙○
    ○共同涉有該竊盜案件之證據內容，僅屬同案被告鄭旭峰之單一供述，並無其他
    積極事證足認被告乙○○確有參與該竊盜案；(2)：再者被告乙○○於本院審理中
    對其所犯之竊盜案件，已坦白承認，茍被告確有與同案被告鄭旭峰共同犯有該加
    重竊盜未遂案，即得以依裁判上一罪關係一併審理判決而獲有相當利益，實無單
    就該竊盜未遂部分予以否認之理；(3)：況依卷附竊盜現場相片內容所示，於以鐵
    器強力破壞、撬開三支鐵窗之鐵條後，惟窗戶內仍有類似冷器機之物品阻擋，該
    破壞、橇開狀態似仍無從容許竊賊進入，此破壞、橇開不法行為固屬著手於加重
    竊盜之加重條件施行，惟是否已達著手竊盜之構成要件之施行尚屬可疑；是移送
    併辦部分，自尚不足以積極證明被告乙○○確有與同案被告鄭旭峰共同犯有該加
    重竊盜未遂犯行，與前開有罪判決間，尚難認定有何連續犯之裁判上一罪關係，
    自應退回由原檢察官另行偵辦，附此敘明。
據上論斷，應依刑事訴訟法第二百九十九條第一項前段、刑法第二十八條、第三百二
十一條第一項第二款、第三款、第三十八條第一項第二款，判決如主文。
中      華      民      國     九十二     年     七     月     十五     日
                                臺灣臺中地方法院刑事第六庭
                                    法  官    梁  堯  銘
右正本證明與原本無異。
如不服本判決，應於判決送達後十日內向本院提出上訴狀，上訴於臺灣高等法院臺中
分院（須附繕本 )。
                                    書記官
中      華      民      國     九十二     年     七     月     十五     日
附錄本案法條：
刑法第三百二十一條
犯竊盜罪而有左列情形之一者，處六月以上五年以下有期徒刑：
一、於夜間侵入住宅或有人居住之建築物、船艦，或隱匿其內而犯之者。
二、毀越門扇、牆垣或其他安全設備而犯之者。
三、攜帶兇器而犯之者。
四、結夥三人以上而犯之者。
五、乘火災、水災或其他災害之際而犯之者。
六、在車站或埠頭而犯之者。
前項之未遂犯罰之。
附表：
┌───┬─────┬────┬───┬────────────┐
│  編號│ 名    稱 │數    量│ 單位 │所有人                  │
├───┼─────┼────┼───┼────────────┤
│  一  │黑色手提包│    一  │   個 │ 鄭旭峰    │
├───┼─────┼────┼───┼────────────┤
│  二  │頭     套 │    二  │   個 │ 鄭旭峰                 │
├───┼─────┼────┼───┼────────────┤
│  三  │手     套 │    二│   副 │ 鄭旭峰                 │
├───┼─────┼────┼───┼────────────┤
│  四  │鐵     剪 │    一  │   支 │ 鄭旭峰                 │
├───┼─────┼────┼───┼────────────┤
│  五  │水果刀    │    一  │   把 │ 乙○○                 │
├───┼─────┼────┼───┼────────────┤
│  六  │鐵  撬    │    三  │   支 │ 乙○○                 │
├───┼─────┼────┼───┼────────────┤
│  七  │活動板手  │    一  │   支 │ 乙○○                 │
├───┼─────┼────┼───┼────────────┤
│  八  │斜口鉗│    一  │   支 │ 乙○○                 │
├───┼─────┼────┼───┼────────────┤
│  九  │鐵  鉗    │    二  │   支 │ 乙○○                 │
├───┼─────┼────┼───┼────────────┤
│  十  │長型螺絲起│    二  │   支 │ 乙○○                 │
│      │子        │        │      │                        │
├───┼─────┼────┼───┼────────────┤
│十一  │膠帶      │    一  │   捲 │ 乙○○                 │
└───┴─────┴────┴───┴────────────┘     Ｂ


司法院資訊處製作；財團法人民間司法改革基金會備份。
